臺灣板橋地方法院民事判決　九十年度重訴字第三四○號
　　原　　　告　　川龍金屬股份有限公司
　　法定代理人　　乙○○
　　訴訟代理人　　丁○○
　　法定代理人　　丙○○
　　訴訟代理人　　甲○○
右當事人間請求侵權行為損害賠償事件，本院判決如左：
    主      文
原告之訴及假執行之聲請均駁回。
訴訟費用由原告負擔。
    事      實
甲、原告方面：
一、聲明：被告應連帶給付原告新台幣（下同）九百萬元及自起訴狀繕本送達被告翌
    日起至清償日止，按年息百分之五計算之利息。並陳明願供擔保請准宣告假執行
    。
二、陳述：
  (一)原告於民國八十六年四月二十八日以「電腦主機之前面板」創作，向經濟部中央
    標準局（現為智慧財產局）申請新式樣專利，經該局於八十七年二月十一日審定
    公告，期滿發給第○六一四四六號專利書，專利期間自八十七年二月十一日起至
    九十六年四月二十七日止，惟被告國際貿瑞有限公司（以下簡稱貿瑞公司）竟在
    銷售之電腦主機面板上，仿冒使用前揭原告新式樣專利，銷售予不特定之消費者
    ，乃屬侵害原告之權利，自應依專利法第一百二十二條準用同法第八十八條規定
    ，負損害賠償責任；又被告丙○○為被告貿瑞公司之負責人，依公司法第二十三
    條規定，應與被告貿瑞公司負連帶賠償責任；至於原告請求賠償之金額，依專利
    法第一百二十二條準用第八十九條第一項第二款之結果，得以被告貿瑞公司因侵
    權行為所得之利益為據，被告貿瑞公司自八十六年十二月至八十七年五月間止，
    就前揭「電腦主機之前面板」此一商品之銷售額為一千一百二十八萬零五百元，
    二年間之銷售額即至少有四千五百萬元，再姑以毛利百分之二十計算，被告貿瑞
    公司因此所得之利益應為九百萬元，爰依上開規定提起本件訴訟，訴請被告連帶
    賠償原告九百萬元。
  (二)鈞院八十九年度易字第四三六五號違反專利法刑事判決中，已認定被告丙○○於
    八十七年間，委由不知情之翁寶純開模製造電腦主機面板，並指定在該批未取得
    專利之電腦主機面板內標明「ＤＥＳＩＧＮＥＤ　ＢＹ　ＰＨＩＬＩＰ　ＷＥＮ
    Ｇ　ＰＡＴＥＮＴＥＤ：00000000」，該附加之英文ＰＡＴＥＮＴＥＤ
    （中譯即指已獲專利之意）足以使人誤認該物已經請准專利，證人翁寶純於該刑
    事案件中亦證稱系爭面板之樣式及面板字樣都是被告丙○○指定如此標示，係按
    被告丙○○所給之名片照打，英文專利字樣亦是被告貿瑞公司業務所說等語，足
    證被告丙○○確曾委請翁寶純經營之尚駿工業股份有限公司（以下簡稱尚駿公司
    ）開模製造電腦主機面板，而系爭面板開模費用高達數十萬元，自得合理推斷被
    告有大量製造之意圖，並已向翁寶純下一定數量之訂單。被告雖否認生產並銷售
    系爭面板，惟原告曾自行或委人分別於八十七年十月十七日於「黑鴿實業有限公
    司」、八十八年五月四日於「西華科技股份有限公司」及同年月於「明日世界電
    腦股份有限公司」購得系爭面板，並經原告送請財團法人中華工商鑑測研究中心
    所屬智慧財產研究中心鑑定，其結果確認被告委託生產之系爭面板已構成專利權
    之侵害，則被告辯稱其並未仿冒銷售系爭面板，自屬卸責之詞，從而被告自應連
    帶負損害賠償責任。
  (三)原告請求賠償之金額，雖以被告貿瑞公司自八十六年十二月起至八十七年五月間
    止仿冒商品銷售額一千一百二十八萬零五百元作為計算基礎，惟原告之真意，並
    非謂被告之侵害行為自原告取得專利權前即已開始，實則係以該銷售統計表之數
    額，作為請求損害賠償之範圍，被告自八十六年十二月起至八十七年五月間，向
    原告訂購系爭電腦主機面板，其後被告因自行開模生產即未再向原告訂貨，顯足
    認被告為謀不法利益，自八十七年六月起即停止向原告進貨，亦即被告之侵權行
    為係自八十七年六月開始，被告於收受原告委請律師所發信函後，雖曾將原足以
    致人誤認為有專利權之標示抹去，惟仍繼續生產銷售，是原告自得請求二年間之
    所得利益作為賠償；又原告生產銷售之系爭專利商品，貨號為ＣＬＭ－６７９，
    其生產成本為材料費用三百五十元，沖壓工資一百三十五元，組裝工資六十元，
    共計五百四十五元，被告自行生產之成本應近似，而被告銷售之平均售價為美金
    二十一元，依八十七年間美金兌換新台幣之匯率為三十二點五計算，折合新台幣
    售價為六百八十二元，毛利即為一百三十七元，毛利率為百分之二十。被告於八
    十七年六月間開始侵害原告專利權，二年銷售價值四千五百萬元，百分之二十之
    利潤即為九百萬元，是原告請求被告連帶賠償九百萬元，應屬有據。至於被告抗
    變原告未先以書面通知云云，並非實在，蓋專利法第一百三十一條第二項規定，
    係要求專利權人提出刑事告訴時應檢附鑑定報告及與侵害人經專利權人請求排除
    侵害之書面通知，惟本件乃請求民事損害賠償，自無依上開規定先行書面通知之
    必要。
  (四)原告於八十七年十月間向訴外人黑鴿實業有限公司所購買之系爭仿冒主機面板內
    側，印有「ＤＥＳＩＧＮＥＤ　ＢＹ　ＰＨＩＬＩＰ　ＷＥＮＧ　ＰＡＴＥＮＴ
    ＥＤ：00000000」字樣，其中被告貿瑞公司之營業電話即為00000
    000，足見被告委託翁寶純製造仿冒商品，其目的即在嗣後大量生產、銷售，
    為便利客戶與其接洽聯繫，故將被告貿瑞公司之電話直接印製於系爭仿冒主機面
    板內面，是被告貿瑞公司製作系爭仿冒品以求銷售圖利之用心昭然若揭。被告貿
    瑞公司雖復辯稱其僅向尚駿公司取得二至四個樣品云云，惟所謂樣品，基本上屬
    於非賣品，且品質通常較為粗造，不對外販售，然而原告係分別向國內一般電腦
    商家購得，足見原告所購買者，係一般販售商品，而非樣品，據上顯見被告貿瑞
    公司不僅作經營外銷，且於國內市場仍充斥系爭仿冒主機面板，不法圖利。至於
    被告辯稱於漢諾威電腦展後，電腦生意一落千丈，絕非事實，八十八年至八十九
    年間為全世界電腦網際網路發展最為蓬勃之時期，非但原告當時營業額創新高，
    眾所週知者此時期上市上櫃電腦產業相關類股均大漲，於需求殷切之際，被告貿
    瑞公司突然未繼續向原告進貨，除非其確實提出另有同一商品之貨源，否則顯係
    仿冒原告商品自行生產銷售，其確有侵害原告專利權之行為。
  (五)原告於國內市場購得系爭仿冒面板，該面板內側打印有「ＤＥＳＩＧＮＥＤ　Ｂ
    Ｙ　ＰＨＩＬＩＰ　ＷＥＮＧ」字樣，申言之，系爭仿冒面板即由被告丙○○繪
    圖設計，爾後再交由具有射出塑膠面板技術之模具工廠即尚駿公司翁寶純製作，
    是以本件侵權行為案成立要件之一「製造」，就其文意分析而言應是製作、造成
    等內涵，如觀之系爭塑膠面板之製出，如無被告丙○○之繪圖、設計，以及翁寶
    純實地操作時從旁指示修正，將無該系爭面板出現之可能。故原告主張，就系爭
    面板能被製出並於國內市場流通銷售而言，被告丙○○實難辯稱其與系爭面板無
    任何關係，由於電腦面板亦屬高度智慧技術之現代科技產品，如無設計、監造者
    委託具有射出操作技術及設備之人配合，單憑翁寶純一人，實不可能有系爭面板
    之製出，可見於本案情節應係被告丙○○及翁寶純共同製作。
三、證據：提出新式樣第○六一四四六號專利證書影本一紙、中華民國專利公報影本
    一件、貿瑞公司八十六年至八十七年銷貨統計表影本一件、被告貿瑞公司信箋暨
    名片影本各一紙、凱旋法律事務所八十八年六月二十五日（八八）旋法字第一○
    六號函影本一件、八十八年六月二十九日被告寄發之回函影本一紙、電腦主機面
    板二個、財團法人中華工商鑑測研究中心鑑定報告書一件為證，並聲請調閱本院
    八十九年度易字第四三六五號專利法刑事卷宗全卷（含台灣板橋地方法院檢察署
    八十九年度他字第一七一二號及八十九年度偵字第一三九六五號專利法偵查卷宗
    ），及向台北縣政府稅捐稽徵處中和分處調取被告貿瑞公司於八十七年至八十九
    年間申報之統一發票憑證資料，另聲請本院命被告貿瑞公司提出該公司八十七年
    至八十九年間貨號為「ＣＬＭ－６７９」之銷貨發票、銷售簿或銷售明細帳等商
    業帳冊資料。
乙、被告方面：
一、聲明：如主文所示。
二、陳述：
  (一)原告謂其擁有新式樣第○六一四四六號「電腦主機之面板」專利，其專利期間自
    八十七年二月十一日起至九十六年四月二十七日止，同時並謂被告仿冒原告之前
    開新式樣專利，然此為原告片面之詞，被告並無仿冒生產產品之行為，且原告並
    未舉證證明其受有何等損害，綜觀原告所引用之民法第一百八十四條、公司法第
    二十三條、專利法第八十八條第一項等規定，均不適用於被告，蓋被告貿瑞公司
    並無仿冒原告產品致侵害新式樣專利之情事，既無仿冒原告專利，則無專利受侵
    害之發生，無專利受侵害之發生，當然無損害賠償之發生，亦無選擇以何種方式
    請求賠償之餘地。再者，原告係依被告貿瑞公司自八十六年十二月至八十七年五
    月間止，同一商品之銷售額為一千一百二十八萬零五百元，二年間之銷售為四千
    五百萬元，估以毛利百分之二十計算被告因侵權行為所得利益為九百萬元，然專
    利權是否受到保護，以其是否取得專利證書為要件，今原告取得專利權是在八十
    七年二月十一日，其專利期間自八十七年二月十一日起至九十六年四月二十七日
    止，是原告以取得專利權前之銷貨統計表作為請求賠償之依據，顯然於法有所未
    合。原告又未曾依專利法第一百三十一條規定提出刑事告訴或自訴，反即逕提起
    民事訴訟請求賠償，既尚未經法院判決是否有侵害專利權之情事，則何以能請求
    賠償損害？
  (二)原告並未提出確切證據證明被告有侵害專利權之情事，原告購得之二個電腦主機
    面板均非被告貿瑞公司所生產或委託生產，被告丙○○亦僅向尚駿公司之法定代
    理人翁寶純拿取三、四個樣品至國外給客戶參考，經國外評估不予採購後即不了
    了之，茍被告貿瑞公司真有委託尚駿公司生產之合意，其後竟未再向尚駿公司下
    單，尚駿公司焉有不請求原告履行或賠償損失之理？被告貿瑞公司主要乃經營外
    銷業務之貿易商，並不負責生產，未再向原告訂購貨品之主要原因為八十八年三
    月間德國漢諾威電腦展後，電腦業生意一落千丈，加上八十八年年中係台灣機殼
    廠外移大陸之第三年，外移之廠家約占百分之七十五，雖大陸貨品品質不甚理想
    ，但由於價格低廉，導致市場到處充斥大陸製品，相形之下台灣製品則難以銷售
    ，是八十八年年中起被告貿瑞公司所採購之電腦主機面板，除原先向原告訂購在
    台生產外，其餘皆向大陸台商採購，此為大勢所趨，惟不能以此論斷被告貿瑞公
    司未再向原告訂貨即表示自行仿冒生產。被告貿瑞公司自始至終並未仿冒生產原
    告之專利產品，因為被告貿瑞公司係貿易公司，只是代理產品之買賣，倘若商品
    銷售成績佳，自當代理銷售，無須花費任何時間、成本或風險委託他人生產，惟
    今原告竟僅以「合理推論」即認為被告貿瑞公司有大量製造之意圖，又以「可合
    理期待」計算被告侵害原告專利所得之利益，皆未舉證以實其說，其主張顯然無
    法無據。
  (三)再查原告既主張曾購買到仿冒品，則自應向銷售者追查係由何公司提供便可知曉
    ，至於原告謂業界此模具費用約須五十萬元，通常業界均估計有一百萬件以上出
    貨量方會開模，否則以向他人購買為划算等情，僅為原告片面之說詞，事實上被
    告貿瑞公司所採購之電腦機殼皆無需負擔任何開模費用，且可取得獨家代理英、
    法地區之代理權，主要原因在於被告貿瑞公司所代理之廠商信譽卓著，世界排名
    五百大，且法國ＣＬＯＮＥ市場排名十至十二，當年約須訂購三十萬台電腦外殼
    ，財力雄厚之跨國企業，任何廠商都會主動免費開模提供樣品，透過被告送至國
    外廠商確認以期獲得訂單，若廠商經英、法ＭＯＲＥＸ公司核可出貨，以每月平
    均進貨量六千個計算，每一個面板當時最保守估計之平均毛利為二十元，則每月
    將可有十二萬元進帳，一年下來即為一百五十萬元，扣除開模費用五十萬元後，
    一年至少有一百萬元之稅前毛利，因此方有為數眾多之塑膠廠專賣電腦機殼面板
    ，尚駿公司亦僅為眾多廠商之一家公司，被告貿瑞公司何以必須委託其製造生產
    ？是知原告之推測與事實並不相符。
  (四)原告對於鈞院八十九年度易字第四三六五號刑事判決顯然有所誤解，蓋該判決係
    針對虛偽標示所做之判決，而虛偽標示與專利仿冒或專利侵害係屬二事，不能以
    有虛偽標示即認為有侵害原告專利權之情事，況該虛偽標示係因溝通不良所造成
    ，原告不能因為他人疏忽即認定被告貿瑞公司侵害其專利權。原告另於九十年十
    二月二十五日之準備書狀主張「被告突然未繼續向原告進貨，除非其確實提出另
    有同一商品之貨源，則顯然係仿冒原告商品自行生產銷售，其確有侵害原告專利
    權之行為」等語，然原告想法過於天真，不但不思市場是否有此需求，且不思研
    發更新奇之產品，被告貿瑞公司未繼續進貨，是外國客戶決定，焉可以推測方式
    認為未繼續進貨即是自行生產銷售、侵害原告之專利權？
三、證據：提出本院八十九年度易字第四三六五號刑事判決影本一件及鑑定人資料影
    本一件為證，並聲請本院將原告提出之二個電腦主機面板再送其他鑑定機構進行
    鑑定。
丙、本院依職權訊問證人翁寶純。
    理      由
一、原告起訴主張其於八十六年四月二十八日以「電腦主機之前面板」創作，向經濟
    部中央標準局（現為智慧財產局）申請新式樣專利，經該局於八十七年二月十一
    日審定公告，期滿發給第○六一四四六號專利書，專利期間自八十七年二月十一
    日起至九十六年四月二十七日止，惟被告貿瑞公司在其委託訴外人翁寶純製造之
    電腦主機面板上，竟仿冒使用前揭原告新式樣專利，銷售予不特定之消費者牟利
    ，乃屬侵害原告之權利，自應依專利法第一百二十二條準用同法第八十八條規定
    ，負損害賠償責任；又被告丙○○為被告貿瑞公司之負責人，依公司法第二十三
    條規定，應與被告貿瑞公司負連帶賠償責任；至於原告請求賠償之金額，依專利
    法第一百二十二條準用第八十九條第一項第二款之結果，得以被告貿瑞公司因侵
    權行為所得之利益為據，被告貿瑞公司自八十六年十二月至八十七年五月間止，
    就前揭「電腦主機之前面板」此一商品之銷售額為一千一百二十八萬零五百元，
    二年間之銷售額即至少有四千五百萬元，再姑以毛利百分之二十計算，被告貿瑞
    公司因此所得之利益應為九百萬元，爰依上開規定提起本件訴訟，訴請被告連帶
    賠償原告九百萬元。被告則均以：被告貿瑞公司並無仿冒原告產品致侵害新式樣
    專利之情事，原告購得之二個電腦主機面板並非被告貿瑞公司所生產或委託生產
    ，究竟為誰設計、製造、販賣，自應由原告負舉證責任，被告丙○○僅曾向訴外
    人尚駿公司之法定代理人翁寶純拿取三、四個樣品至國外給客戶參考，經國外評
    估不予採購後即不了了之，並非委託翁寶純開模製造，否則其後被告貿瑞公司未
    下單訂貨，尚駿公司焉有不向原告請求履行或賠償損失之理？被告貿瑞公司自八
    十七年六月起未再向原告訂貨，主要是因為市場庫存量高，且大陸製品價格較為
    低廉所致，不能僅因被告貿瑞公司未再訂貨，即逕認被告貿瑞公司有製造銷售仿
    冒品之行為。
二、原告主張其於八十六年四月二十八日以「電腦主機之前面板」創作，向經濟部中
    央標準局（現為智慧財產局）申請新式樣專利，經該局於八十七年二月十一日審
    定公告，期滿發給第○六一四四六號專利書，專利期間自八十七年二月十一日起
    至九十六年四月二十七日止之事實，業據提出新式樣第○六一四四六號專利證書
    影本一紙及中華民國專利公報影本一件為證，且為被告所不爭執，堪信為真正。
三、至於原告主張被告貿瑞公司在其委託訴外人翁寶純製造之電腦主機面板上，仿冒
    使用前揭原告新式樣專利，銷售予不特定消費者牟利之部分，則為被告所否認，
    是本件之爭點，厥在於被告貿瑞公司有無侵害原告新式樣專利之情事。經查：
  (一)按當事人主張有利於己之事實者，就其事實有舉證之責任，民事訴訟法第二百七
    十七條定有明文，本件原告既主張被告貿瑞公司有侵害新式樣專利之情，自應由
    原告就此等有利於己之事實，負舉證責任。原告對此固據提出電腦主機面板二個
    、財團法人中華工商鑑測研究中心鑑定報告書一件為證，並聲請調閱本院八十九
    年度易字第四三六五號專利法刑事卷宗全卷（含台灣板橋地方法院檢察署八十九
    年度他字第一七一二號及八十九年度偵字第一三九六五號專利法偵查卷宗），惟
    查暫且不論原告提出之電腦主機面板二個，是否確為仿冒品而侵害原告之新式樣
    專利，就該二個主機面板之來源，經原告自承係分別於八十七年十月十七日及八
    十八年五月間，向黑鴿實業有限公司（以下簡稱黑鴿公司）及明日世界電腦股份
    有限公司購得（以下簡稱明日世界公司），再查販售系爭二個面板之上游，其中
    黑鴿公司乃向東哲工業股份有限公司（以下簡稱東哲公司）購得，而東哲公司復
    係向尚駿公司購買，至於明日世界公司則稱其向西華科技開發有限公司（以下簡
    稱西華公司）調貨，西華公司又稱其所販賣之機殼含面板，均係向名為「宏傑」
    之公司購得，此分別有黑鴿公司實際負責人楊錦祥、東哲公司董事長何政忠、總
    經理邱金寶、明日世界公司負責人黃耀明及西華公司總經理蕭炎德於台灣板橋地
    方法院檢察署八十九年度偵字第一三九六五號違反專利法偵查事件中證述明確，
    系爭二個面板既均非直接或輾轉自被告貿瑞公司處購得，原告主張被告貿瑞公司
    有銷售仿冒電腦主機面板之情云云，即非可採。
  (二)原告雖另主張被告貿瑞公司委託訴外人尚駿公司製造主機面板，亦屬侵害原告新
    式樣專利之舉等情，惟查證人即尚駿公司負責人翁寶純到庭證述：「．．．當初
    與被告談，是說要我們做電腦的外殼。我提出的構想是做一個電腦的外殼，希望
    到時候被告能給我們一些訂單，當時只有打樣，就是把模具已經開好了，射出二
    、三十個左右給客戶看，即給被告看能不能用。開模具整個面板約二十幾萬元，
    這些錢採模具分攤，自己先花錢開發。被告沒有付錢給我們，在刑事庭時我有看
    過這個面板，那個面板就是我們打出的樣品。模具是我們與貿瑞公司聯絡的，因
    為時間太久了，我已不記得那個模具放在哪裡，因為沒有賺錢，我已經把它賣掉
    了，因為被告公司都沒有向我們下單。．．．」、「．．．我是按貿瑞給的名片
    打的沒有錯，對刑事庭所講的沒有意見，是要做一個識別的記號。．．．為何原
    告會買到，可能是有零售商向我們零買，如買一百個，我們就提供一百個，因為
    數量很少，就把打樣的產品提供出去了。當初我們是和貿瑞公司的一個林先生接
    洽的，因為貿瑞公司在電腦界比較有名，所以我們業務就主動去找他們了。」及
    「．．．貿瑞公司是提供一個草圖，是貿瑞的業務畫的，我們再交給模具公司設
    計開模。」等語明確，證人翁寶純與被告丙○○並無親屬關係，其經營之尚駿公
    司與被告貿瑞公司亦無業務上往來，且觀諸證人翁寶純於板橋地方法院檢察署八
    十九年他字第一七一二號及八十九年度偵字第一三九六五號偵查程序，暨本院八
    十九年度易字第四三六五號刑事程序中，均一再證稱模具費用為其自行支付且被
    告貿瑞公司未曾下單訂購等情，當認證人翁寶純之證詞並無何不可採之處，原告
    對於被告貿瑞公司有何委託尚駿公司開模製造之情，未又能再舉證以供審酌，則
    依證人翁寶純上開證詞，應認被告貿瑞公司並無委託尚駿公司製造生產之舉，其
    亦未曾向尚駿公司訂購主機面板以資銷售。
  (三)原告雖又主張業界開模費用動輒數十萬元，茍非被告貿瑞公司委託製造，尚駿公
    司不可能開模乙節，惟按企業經營本有風險，經營者著眼於日後豐厚之銷售利潤
    ，而先自行開模打樣以待沽售者，亦所在多有，自不得執此即空言推測被告貿瑞
    公司確有委託製造之舉。至於本院八十九年度易字第四三六五號違反專利法刑事
    判決所認定者，乃被告丙○○違反專利法第八十三條第二項規定，在未取得專利
    權之電腦主機面板內標明「ＤＥＳＩＧＮＥＤ　ＢＹ　ＰＨＩＬＩＰ　ＷＥＮＧ
    　ＰＡＴＥＮＴＥＤ：00000000」字樣，足以使人誤認該物為已經申請
    專利，而依同法第一百三十條規定予以處罰，被告丙○○之行為態樣，與本件原
    告主張之待證事實並不相同，況按刑事判決所為事實之認定，於獨立之民事訴訟
    裁判時本不受其拘束，最高法院著有四十三年台上字第九五號及五十年台上字第
    八七二號判例可資參照，是本院審認上開證據之結果，認被告貿瑞公司並無委託
    尚駿公司開模製造之情，自不受前述刑事判決事實欄內記載之拘束。
  (四)原告所提出之二個電腦主機面板，並非直接或輾轉自被告貿瑞公司處購得，原告
    亦無法證明被告貿瑞公司有委託尚駿公司開模製造之情，業已如前所述，況查原
    告除前開二個電腦主機面板外，並未曾於被告貿瑞公司或訴外人尚駿公司處查扣
    相當數量之成品或半成品，核與一般侵害專利權事件之情形有別，是自不得單憑
    此二個電腦主機面板，即認被告貿瑞公司分別在客觀上及主觀上有何侵害原告新
    式樣專利之行為及故意過失，原告卻以被告貿瑞公司自八十七年六月間起未再向
    原告公司訂貨，即推論係因被告貿瑞公司自行開模生產所致，並以過去之銷售額
    作為請求損害賠償之計算基礎，實嫌過斷而非可採。原告既無法證明被告貿瑞公
    司有侵害原告新式樣專利之前提事實，則縱認原告送請財團法人中華工商鑑測研
    究中心進行鑑定之待鑑定物，即為原告向黑鴿公司購得之電腦主機面板，且鑑定
    結果認為待鑑定物構成新式樣專利之侵害，亦不得據該份鑑定報告請求被告貿瑞
    公司賠償損害，被告聲請就原告提出之前開二個主機面板再送國外機構進行鑑定
    部分，以及原告聲請命被告貿瑞公司提出該公司八十七年至八十九年間貨號為「
    ＣＬＭ－６７９」之銷貨發票、銷售簿或銷售明細帳等商業帳冊資料到院部分，
    無非用以作為計算損害賠償金額之參考，本院亦均基於同上理由而認無調查之必
    要。
四、縱上所述，原告既未能舉證證明被告貿瑞公司有侵害原告新式樣專利之情事，則
    原告依專利法第一百二十二條準用同法第八十八條規定，以及公司法第二十三條
    規定，訴請被告連帶賠償原告九百萬元及自起訴狀繕本送達被告之翌日起至清償
    日止，按年息百分之五計算之利息，為無理由，應予駁回。
五、原告之訴既經駁回，其假執行之聲請即失所附麗，應併予駁回。
六、本件判決基礎已臻明確，兩造其餘攻擊防禦方法及舉證，核與判決結果不生影響
    ，爰不另一一論述，附此敘明。
七、結論：本件原告之訴為無理由，依民事訴訟法第七十八條，判決如主文。
中　　　華　　　民　　　國　　九十一　　年　　　八　　　月　　 十三 　　日
                                  臺灣板橋地方法院民事第二庭
~B審判長法      官  陳忠行
~B      法      官  陳福來
~B      法　　　官　劉元斐
右為正本係照原本作成
如對本判決上訴，須於判決送達後廿日內向本院提出上訴狀
中　　　華　　　民　　　國　　九十一　　年　　　八　　　月　　 十三 　　日
~B法院書記官　洪惠玲
